# 请教陈老师，属于销售的售后租回，如果销的是存货，可以确认对应的销售收入和成本吗？

提问人：yiqiu 时间：2023-09-04 09:19:
请问陈老师：甲公司的一批存货，打算销售给金融租赁公司后再短期（一年内）租回，如果此笔业务按照收入准则属于销售，那么甲公司可以确认这批存货的销售收入和成本吗？不会将这批存货的“利得”计入“资产处置收益”吧？
谢谢！

回答人：chenyiwei
如果标的为存货，且销售对象是租赁公司，则大概率是不满足“按照收入准则属于销售”的条件的，而是更可能属于以租赁资产为质押获取融资。此时不能确认收入、成本或者资产处置损益。